臺灣高等法院刑事裁定
109年度聲字第4398號
聲  請  人  臺灣高等檢察署檢察官
受  刑  人  張瑜珍



上列聲請人因受刑人數罪併罰有二裁判以上，聲請定其應執行之
刑（聲請案號：臺灣高等檢察署109年度執聲字第2221號），本
院裁定如下：
    主  文
張瑜珍犯如附表所示各罪所處之刑，應執行有期徒刑貳年肆月。
    理  由
一、聲請意旨略以：受刑人張瑜珍（下稱受刑人）因違反毒品危
    害防制條例等數罪，先後經判決確定如附表，應依刑法第53
    條、第50條第1項第1款、第2項、第51條第5款規定，定其應
    執行之刑，爰依刑事訴訟法第477條第1項聲請裁定等語。
二、按數罪併罰，有二裁判以上者，依刑法第51條之規定，定其
    應執行之刑；而數罪併罰，宣告多數有期徒刑者，於各刑中
    之最長期以上，各刑合併之刑期以下，定其刑期，但不得逾
    30年，刑法第53條、第51條第5款分別定有明文。次按數罪
    併罰中之一罪，依刑法規定得易科罰金者，若因與不得易科
    之他罪併合處罰結果而不得易科罰金時，原可易科部分所處
    之刑，自亦無庸為易科折算標準之記載（司法院釋字第144
    、679號解釋意旨參照）。而法律上屬於自由裁量事項，尚
    非概無法律性之拘束，在法律上有其外部界限及內部界限，
    前者法律之具體規定，使法院得以具體選擇為適當裁判，此
    為自由裁量之外部界限；後者法院為自由裁量時，應考量法
    律之目的，法律秩序之理念所在，此為自由裁量之內部界限
    。法院為裁判時，二者均不得有所踰越。在數罪併罰而有二
    裁判以上，應定其應執行刑之案件，法院所為刑之酌定，固
    屬自由裁量事項，然對於法律之內、外部界限，仍均應受其
    拘束（最高法院91年度台非字第32號、92年度台非字第187
    號判決意旨參照）。
三、經查：本件受刑人所犯如附表各編號所示之罪，經臺灣臺北
    地方法院、臺灣新北地方法院及本院先後判處如附表所示之
    刑，並均分別確定在案（案號詳如附表各編號所示），又附
    表編號2至4所示之罪，其犯罪時間均係在附表編號1所示裁
    判確定日（民國107年9月24日）前所犯，而本件聲請定應執
    行刑之犯罪事實最後判決法院為本院等情，有各該判決書及
    本院被告前案紀錄表附卷（本院卷第17至110、122、123、1
    26至128頁）可稽。又如附表編號1至3所示之罪，其所處之
    刑均為得易科罰金之罪，合於刑法第50條第1項第1款之情形
    ，依刑法第50條第2項規定，須經受刑人請求檢察官聲請定
    其應執行刑，今受刑人已依法提出聲請，有受刑人於109年1
    0月26日所親簽之是否聲請定應執行刑調查表在卷（本院卷
    第9頁）佐證。茲檢察官聲請定其應執行之刑，本院審核認
    其聲請為正當，爰斟酌受刑人所犯如附表各編號所示等罪之
    刑期總合及內部界限（附表編號1至3所示之罪曾定應執行刑
    為有期徒刑7月，內部界限總合為有期徒刑2年7月）、外部
    界限之範圍、犯罪情節附表編號1至3均為施用第二級毒品（
    共3罪）、附表編號4則為販賣第二級毒品罪等情，綜觀受刑
    人之犯罪類型、行為態樣、動機尚屬相類，均屬違反毒品危
    害防制條例之罪，責任非難重複之程度似較高，犯罪時點亦
    屬連續且接近，惟附表編號4所示之販賣第二級毒品之罪，
    對社會治安之危害程度較大，而與附表編號1至3所示之施用
    第二級毒品罪為戕害自身身心之情狀不同，暨其所反映出之
    人格特性、權衡審酌行為人之責任與整體刑法目的及相關刑
    事政策，於各刑中之最長期有期徒刑2年以上，各刑合併之
    刑期以下，定其應執行之刑如主文所示，復依前揭司法院釋
    字第144、679號解釋之意旨，無庸為易科罰金折算標準。
據上論斷，應依刑事訴訟法第477條第1項，刑法第53條、第50條
第2項、第51條第5款，裁定如主文。
中　　華　　民　　國　　109 　年　　11　　月　　10　　日
                  刑事第十九庭  審判長法　官  曾淑華
                                      法　官  王美玲
                                      法　官  許文章
以上正本證明與原本無異。
如不服本裁定，應於收受送達後五日內向本院提出抗告狀。
                                      書記官  范家瑜
中　　華　　民　　國　　109 　年　　11　　月　　10　　日
附表：受刑人張瑜珍定應執行刑案件一覽表
編號  1 2 3 罪名  毒品危害防制條例 毒品危害防制條例 毒品危害防制條例 宣告刑  有期徒刑3月 有期徒刑4月 有期徒刑3月 犯罪日期  107/05/28 107/06/30 107/07/17 偵查(自訴)機關年度案號  臺北地檢107年度毒偵字第2428號 新北地檢107年度毒偵字第5542號 臺北地檢107年度毒偵字第3903、4339號、偵字第17223、17224、17225、24908號（聲請書附表僅記載毒偵字第3903號，應予補充） 最後事實審 法院 臺北地院 新北地院 臺北地院  案號 107年度審簡字第1733號 107年度簡字第8615號 107年度訴字第906號  判決日期 107/08/28 107/12/19 108/10/16 確定判決 法院 臺北地院 新北地院 臺北地院  案號 107年度審簡字第1733號 107年度簡字第8615號 107年度訴字第906號  判決確定日期 107/09/24 108/01/08 109/01/14 是否為得易科罰金之案件   是 是 是 備註  臺北地檢107年度執字第7524號 新北地檢108年度執字第3996號 臺北地檢109年度執字第4449號   編號1、2經臺灣新北地方法院108年度聲字第1183號裁定應執行有期徒刑5月     編號1至3經臺灣臺北地方法院109年度聲字第1773號裁定應執行有期徒刑7月，109年執更字第1795號應執行有期徒刑7月   

編號  4   罪名  毒品危害防制條例   宣告刑  有期徒刑2年   犯罪日期  107/03/21   偵查(自訴)機關年度案號  臺北地檢107年度毒偵字第3903、4339號、偵字第17223、17224、17225、24908號（聲請書附表僅記載毒偵字第3903號，應予補充）   最後事實審 法院 臺灣高院    案號 108年度上訴字第3988號    判決日期 109/05/19   確定判決 法院 最高法院    案號 109年度台上字第4407號    判決確定日期 109/09/16   是否為得易科罰金之案件  否   備註  臺北地檢109年度執字第6063號